# 关于发债的审计

提问人：bestxulin 时间：2013-04-07 11:17:55
1 、请问附注是否应该遵循 15 号披露规则编制？ 2 、一般情况下有限公司不应该计算每股收益吧，但如果按 15 号披露规则编制附注，那么有限责任公司是否也要计算每股收益？

回答人：chenyiwei
如果单纯是发债，尤其是在银行间市场上发债，则其附注通常无需严格按照 15 号编报规则的内容和格式要求编制，可以适当简化。
根据《企业会计准则第 34 号——每股收益》第二条规定：“本准则适用于普通股或潜在普通股已公开交易的企业，以及正处于公开发行普通股或潜在普通股过程中的企业。”因此，单纯发债的企业无需披露每股收益。

提问人：bestxulin 时间：2013-04-07 21:22:39
每股收益计算是否能够适用有限责任公司呢？毕竟有限责任公司还是没有每股的概念

回答人：chenyiwei
我理解不适用。即使是股份有限公司，不满足CAS 34第二条条件的，也可以不披露每股收益。